臺灣高等法院臺中分院刑事裁定　　　　　　　　　　九十一年度交抗字第八二六號
　　抗　告　人
　　即受處分人　甲○○
右抗告人因聲明異議案件，不服臺灣台中地方法院中華民國九十一年十月三十一日所
為裁定（九十一年度交聲字第七二０號，處分案號：交通部公路局臺中區監理所臺中
巿監理站九十一年九月六日中監違字第６０一Ｈ00000000號），提起抗告，
本院裁定如左：
    主      文
抗告駁回。
    理      由
一、抗告意旨略以：受處分人自始未收受盧建成員警之告發單，更無證人劉慶瑞警員
    之罰單，且舉發人與證人劉慶瑞、盧建成究是否同一人，受處分人確信出庭作證
    者非臨檢之壯碩員警，請求准予抗告，將原審裁定採證謬誤予以更正等語。
二、經查：本件抗告人即受處分人甲○○於民國九十年七月二十四日凌晨一時十八分
    許，駕駛車牌號碼Ｘ六－九六五五號自小客車，在大雅鄉○○路、清泉路口設有
    行車管制號誌之交岔路口時，為警舉發闖紅燈，且當時員警係在大雅路與文化路
    口值勤取締超速及闖紅燈，文化路與清泉路約一百公尺左右之事實，業經證人即
    舉發警員劉慶瑞於原審九十一年十月二十五日訊問時結證屬實，復有台中縣警察
    局九十年七月二十四日中縣警交字第Ｈ00000000號舉發違反道路交通管
    理事件通知單影本一份附卷為證。雖證人劉慶瑞警員（於原審出庭作證者為劉慶
    瑞警員，有證人結文在卷可稽，原審裁定書誤植為盧建成警員）於原審曾證稱：
    「本件事隔一年多沒有印象」；但亦明確供稱：「拒簽是我寫的，我們都會跟違
    規人講違規事實，也當面開立罰單，沒有違規人所言之情形，我們開完舉發單，
    當天就會移送」等語，及受處分人本人亦不諱言其當天行經違規地段遭警攔阻也
    沒有簽收罰單等情無訛（原審卷第十一頁反面）；衡情證人為值難員警，與受處
    分人素不相識，亦無宿怨，警當無設詞攀誣之理，其所為之證言，應屬真實可信
    ，是受處分人於前揭時地駕駛自小客車違規闖紅燈之事實，已甚明確。原審因之
    裁定駁回受處分人之異議，並無不合，抗告人徒以取締員警非當庭作證者云云，
    請求將原審裁定予以撤銷，委無可採。又台中監理所所為之前開裁決書，業經送
    達予受處分人，受處分人並依法聲明異議，其空言原審就不存在之行政處分未予
    提示，採證違法，亦無可採，本件抗告為無理由，應予駁回。
爰依道路交通事件處理辦法第二十五條、第二十六條、刑事訴訟法第四百十三條前段
裁定如主文。
中      華      民      國　    九十一     年    十一     月   二十八 　日
                              　臺灣高等法院臺中分院刑事第七庭
                                  　　審判長法　官　林　榮　龍
                                  　　　　　法  官　江　錫　麟
                                  　　　　　法　官  謝  說  容
右正本證明與原本無異。
不得再抗告。
      　　　　　　　　　　　　　　　　　　　書記官  金  珍  華
中      華      民      國　    九十一     年    十一     月   二十九 　日
                                                                        Ｒ
